最　高　行　政　法　院　裁　定
                                     100年度裁字第1939號
上  訴  人  交通部高雄港務局
代  表  人  蕭丁訓
訴訟代理人  林石猛  律師
            蔡坤展  律師
被 上訴 人  高雄市西區稅捐稽徵處
代  表  人  吳新福
上列當事人間地價稅事件，上訴人對於中華民國100年5月25日高
雄高等行政法院99年度訴字第582號判決，提起上訴，本院裁定
如下：
    主  文
上訴駁回。
上訴審訴訟費用由上訴人負擔。
    理  由
一、按對於高等行政法院判決之上訴，非以其違背法令為理由，
    不得為之，行政訴訟法第242條定有明文。依同法第243條第
    1項規定，判決不適用法規或適用不當者，為違背法令；而
    判決有同條第2項所列各款情形之一者，為當然違背法令。
    是當事人對於高等行政法院判決上訴，如依行政訴訟法第24
    3條第1項規定，以高等行政法院判決有不適用法規或適用不
    當為理由時，其上訴狀或理由書應有具體之指摘，並揭示該
    法規之條項或其內容；若係成文法以外之法則，應揭示該法
    則之旨趣，倘為司法院解釋或本院之判例，則應揭示該判解
    之字號或其內容。如以行政訴訟法第243條第2項所列各款情
    形為理由時，其上訴狀或理由書，應揭示合於該條項各款之
    事實。上訴狀或理由書如未依此項方法表明者，即難認為已
    對高等行政法院判決之違背法令有具體之指摘，其上訴自難
    認為合法。
二、本件上訴人對於高等行政法院判決上訴，其上訴理由可摘要
    如下：
  (一)本案在上訴範圍內之爭議內容：
    針對上訴人經管、土地標示為「鼓南段1小段39地號」，其
    中供「上訴人港埠工程處使用，存放碼頭碰墊備用品及工程
    所需紐澤西護欄等物」、面積3,500平方公尺之土地，能否
    依下列法規範減免地價稅。
    1.土地稅減免規則第7條第1項第8款之規定（即「下列公有
      土地地價稅或田賦全免：……八、郵政、鐵路、公路、航
      空站、飛機場、自來水廠及垃圾、水肥、污水處理廠（池
      、場）等直接用地及其員工宿舍用地。……」）。
    2.國有財產法第8條之規定（即「國有土地及國有建築改良
      物，除放租有收益及第4條第2項第3款所指事業用者外，
      免徵土地稅……」；而國有財產法第4條第2項第3款之規
      定為：「左列各種財產稱為公用財產：……三、事業用財
      產：國營事業機關使用之財產均屬之，但國營事業為公司
      組織者，僅指其股份而言」）。
  (二)原判決否准理由為：「港務用地不符合上開條款構成要件之
    明文，另外土地稅減免規則第7條第1項第8款性質上屬稅捐
    優惠之規定，也無類推適用之餘地」。
  (三)上訴意旨則基於下述理由，指摘原判決違背法令。
    1.稅捐優惠規範仍有依平等原則類推適用之餘地。
    2.本案符合國有財產法第8條之要件，因為其不是國營事業
      機關，系爭土地又係行政使用，不具獲利能力。
三、經核上訴人前開上訴意旨，本諸以下說明，純屬其主觀意見
    ，而未與具體之理論及司法先例見解連結，故非具體說明原
    判決有何不適用法規或適用法規不當之情形。且其上訴內容
    亦未具體指明「原判決有合於行政訴訟法第243條第2項所列
    各款」之客觀事實，難認對該判決之如何違背法令已有具體
    之指摘。依首開規定及說明，應認其上訴為不合法。
  (一)就土地稅減免規則第7條第1項第8款得否類推適用之部分，
    實則具有經濟稅法或社會稅法性質之稅捐減免優惠規定，本
    來即是量能課稅理想對經濟發展或社會扶助目標的退讓，這
    些退讓每有其個別政策目標之立法政策考量，法院無法單以
    平等原則為基礎，就稅捐減免規定進行類推適用。
  (二)就國有財產法第8條之要件而言，原判決已非常清楚交待，
    上訴人同時兼具行政機關與事業機構性質（原判決第17頁）
    ，復指明系爭土地除部分出租外，其餘供港埠工程處使用，
    存放碼頭碰墊備用品及工程所需之紐澤西護欄等物（原判決
    第18頁），顯與其事業活動連結（港埠面積越大，設備越完
    善，上訴人越有可能提升港埠經營活動之收益），上訴人所
    述顯與事務本質不符。
四、據上論結，本件上訴為不合法。依行政訴訟法第249條第1項
    前段、第104條、民事訴訟法第95條、第78條，裁定如主文
    。
中　　華　　民　　國　　100　 年　　8　　 月　　11　　日
                    最高行政法院第六庭
                        審判長法官　黃　合　文
                              法官　鄭　忠　仁
                              法官　劉　介　中
                              法官　帥　嘉　寶
                              法官　陳　鴻　斌

以  上  正  本  證  明  與  原  本  無  異
中　　華　　民　　國　　100　 年　　8　　 月　　15　　日
　　　　　　　　　　　　　　　書記官　葛　雅　慎